臺灣高等法院臺中分院刑事裁定　　　　96年度聲減字第3769號
聲　請　人　臺灣高等法院臺中分院檢察署檢察官
受　刑　人　甲○○
上列受刑人因違反毒品危害防制條例等案件，已經判決罪刑確定
，聲請人聲請減刑及定其應執行之刑，本院裁定如下：
    主  文
甲○○所犯如附表編號2、3、4、5所載之罪，均減刑，詳如附表
所載；與如附表編號1所載之罪，應執行有期徒刑拾壹月，如易
科罰金，以銀元參佰元即新台幣玖佰元折算壹日。
    理  由
一、查受刑人甲○○所犯如附表編號2、3、4、5所載之罪，經判
    處如附表所列之刑確定在案，茲檢察官以其犯罪時間，在民
    國（下同）96年4月24日以前，所犯如附表所載之罪，均合
    於中華民國96年罪犯減刑條例第2條第1項第3款減刑條件，
    聲請予以減刑，並與就附表編號1所載之罪，定應執行刑及
    諭知易科罰金之折算標準。
二、本件受刑人行為後，94年2月2日修正公布之刑法，業於95年
    7月1日施行，茲依刑法第2條第1項之規定比較應適用之法律
    如下：刑法第51條第5款已修正數罪併罰定其應執行刑者：
    「宣告多數有期徒刑者，於各刑中之最長期以上，各刑合併
    之刑期以下，定其刑期，但不得逾30年。」與舊法規定之數
    罪併罰定其應執行刑者：「宣告多數有期徒刑者，於各刑中
    之最長期以上，各刑合併之刑期以下，定其刑期。但不得逾
    20年。」之規定相較，以舊法規定之定應執行刑之上限為20
    年對受刑人較為有利，應依刑法第2條第1項前段之規定，適
    用修正前刑法第51條第5款，定其應執行之刑。
三、按「犯最重本刑為5年以下有期徒刑以下之刑之罪，依本條
    例規定減為6月以下有期徒刑、拘役者，應於為減刑裁判時
    ，併諭知易科罰金折算之標準」，中華民國96年罪犯減刑條
    例第9條定有明文，查本件受刑人如附表編號2、3、4、5所
    列之罪，為最重本刑5年以下有期徒刑之刑之罪，經減刑均
    為有期徒刑6月以下，揆諸前揭法文意旨，自應由本院於為
    減刑裁判時，併諭知易科罰金折算之標準。又受刑人行為後
    ，刑法第41條第1項前段有關易科罰金折算之標準，業經總
    統於94年2月2日公布修正，自95年7月1日施行，由「得以1
    元以上3元以下折算1日，易科罰金」，並適用修正前罰金罰
    鍰提高標準條例第2條（現已刪除）之規定後，提高為「得
    以新台幣1000元、2000元、3000元折算1日，易科罰金」，
    經比較修正前、後刑法第41條第1項前段之規定結果，以受
    刑人李福建行為時之舊法較為有利，新法並無對受刑人有較
    為有利之情形，是依刑法第2條第1項前段之規定，應依行為
    時之舊法即依修正前刑法第41條第1項前段、修正前罰金罰
    鍰提高標準條例第2條、現行法規所定貨幣單位折算新臺幣
    條例第2條之規定，諭知以銀元300元即新臺幣900元折算1日
    為易科罰金之折算標準。另關於沒收追繳追徵等諭知，不在
    減刑範圍以內，應照原判決執行（參酌司法院院字第2787
    號(五)解釋），併予說明。
四、綜上所述，本件減刑聲請，經核尚無不合，應予准許。爰依
    中華民國96年罪犯減刑條例第2條第1項第3款、第8條第1項
    、第9條、第10條第2項、第1項，刑法第2條第1項但書、修
    正前刑法第41條第1項前段，修正前刑法第51條第5款，修正
    前罰金罰鍰提高標準條例第2條，現行法規所定貨幣單位折
    算新台幣條例第2條，裁定如主文。
中　　華　　民　　國　　96　　年　　12　　月　　10　日
            刑事第七庭  審判長法　官　林　榮　龍
                              法　官　張  惠  立
                              法　官　鄭　永　玉
上列正本證明與原本無異。
如不服本裁定，應於裁定送達後五日內向本院提出抗告狀。
                              書記官  　瑞　芳
中　　華　　民　　國　　96　　年　　12 　月　　10    日
                臺灣臺中地方法院檢察署
       受刑人甲○○減刑及定應執行刑案件一覽表
┌───────────┬──────────┬──────────┬──────────┐
│編            號      │       1            │         2          │         3          │
├───────────┼──────────┼──────────┼──────────┤
│罪　          名      │  毒品危害防制條例  │ 毒品危害防制條例   │ 毒品危害防制條例   │
│                      │  第二級執畢        │ 第一級             │ 第一級             │
├───────────┼──────────┼──────────┼──────────┤
│宣     告     刑      │有期徒刑5月已減為有 │有期徒刑9月         │有期徒刑7月         │
│(保安處分/褫奪公權)   │期徒刑2月15日       │                    │                    │
├───────────┼──────────┼──────────┼──────────┤
│犯   罪   日  期      │  95.8.26           │95.5.19、95.5.22    │95.7.15             │
│年      月    日      │                    │                    │                    │
├───────────┼──────────┼──────────┼──────────┤
│偵查（自訴）機關      │    台中地檢        │    台中地檢        │    台中地檢        │
│年　 度　 案　號      │95年度毒偵字第4047號│95年度毒偵字第2565號│95年度毒偵字第2565號│
├─┬─────────┼──────────┼──────────┼──────────┤
│最│法        院      │    台中地院        │    台中高分院      │   台中高分院       │
│後├─────────┼──────────┼──────────┼──────────┤
│事│案        號      │95年度易字第2792號  │96年上訴字第367號   │96年上訴字第367號   │
│實├─────────┼──────────┼──────────┼──────────┤
│審│判  決 日 期      │95.11.29            │96.3.15             │   96.3.15          │
├─┼─────────┼──────────┼──────────┼──────────┤
│確│法        院      │     台中地院       │    最高法院        │  最高法院          │
│定├─────────┼──────────┼──────────┼──────────┤
│判│案        號      │95年度易字第2792號  │96年度台上字第4804號│96年度台上字第4804號│
│決├─────────┼──────────┼──────────┼──────────┤
│  │判決確定日期      │96.03.07            │96.09.06            │   96.09.06         │
├─┴─────────┼──────────┼──────────┼──────────┤
│   所  犯   法    條  │毒品危害防制條例第  │毒品危害防制條例第  │毒品危害防制條例第  │
│                      │10條第2項           │10條第1項           │10條第1項           │
├───────────┼──────────┼──────────┼──────────┤
│合於96年罪犯減刑條例  │第2條第1項第3款     │ 第2條第1項第3款    │第2條第1項第3款     │
├───────────┼──────────┼──────────┼──────────┤
│減刑後徒刑、拘役或罰金│有期徒刑5月已減為有 │ 有期徒刑4月15日    │有期徒刑3月15日     │
│金額或褫奪公權期間    │期徒刑2月15日       │                    │                    │
├───────────┼──────────┼──────────┼──────────┤
│                      │臺中地檢96年度執更字│臺中地檢96年度執字第│臺中地檢96年度執字第│
│備                  註│第765號(96執減更775 │13380號             │13380號             │
│                      │號)                 │                    │                    │
└───────────┴──────────┴──────────┴──────────┘
                臺灣臺中地方法院檢察署
       受刑人甲○○減刑及定應執行刑案件一覽表
┌───────────┬──────────┬──────────┬──────────┐
│編            號      │       4            │         5          │                    │
├───────────┼──────────┼──────────┼──────────┤
│罪　          名      │毒品危害防制條例    │  毒品危害防制條例  │                    │
│                      │第一級              │  第一級            │                    │
├───────────┼──────────┼──────────┼──────────┤
│宣     告     刑      │有期徒刑8月         │ 有期徒刑9月        │                    │
│(保安處分/褫奪公權)   │                    │                    │                    │
├───────────┼──────────┼──────────┼──────────┤
│犯   罪   日  期      │95.7.24             │ 95.8.27            │                    │
│年      月    日      │                    │                    │                    │
├───────────┼──────────┼──────────┼──────────┤
│偵查（自訴）機關      │    台中地檢        │    台中地檢        │                    │
│年　 度　 案　號      │95年度毒偵字第2565號│95年度毒偵字第2565號│                    │
├─┬─────────┼──────────┼──────────┼──────────┤
│最│法        院      │    台中高分院      │    台中高分院      │                    │
│後├─────────┼──────────┼──────────┼──────────┤
│事│案        號      │96年上訴字第367號   │96年上訴字第367號   │                    │
│實├─────────┼──────────┼──────────┼──────────┤
│審│判  決 日 期      │96.3.15             │96.3.15             │                    │
├─┼─────────┼──────────┼──────────┼──────────┤
│確│法        院      │   最高法院         │    最高法院        │                    │
│定├─────────┼──────────┼──────────┼──────────┤
│判│案        號      │96年度台上字第4804號│96年度台上字第4804號│                    │
│決├─────────┼──────────┼──────────┼──────────┤
│  │判決確定日期      │96.9.6              │96.9.6              │                    │
├─┴─────────┼──────────┼──────────┼──────────┤
│  所   犯   法   條   │毒品危害防制條例第  │毒品危害防制條例第  │                    │
│                      │10條第1項           │10條第1項           │                    │
├───────────┼──────────┼──────────┼──────────┤
│合於96年罪犯減刑條例  │第2條第1項第3款     │第2條第1項第3款     │                    │
├───────────┼──────────┼──────────┼──────────┤
│減刑後徒刑、拘役或罰金│有期徒刑4月         │有期徒刑4月15日     │                    │
│金額或或褫奪公權期間  │                    │                    │                    │
├───────────┼──────────┼──────────┼──────────┤
│備                  註│臺中地檢96年度執字第│ 臺中地檢96年度執字 │                    │
│                      │13380號             │ 13380號            │                    │
└───────────┴──────────┴──────────┴──────────┘
              臺灣高等法院臺中分院刑事判決
                                七十年度上訴字第五九０號
上　訴　人　臺灣台中地方法院檢察處檢察官
上　訴　人
即　被　告　劉敬誨　男　廿六歲（民國44年1月25生）
                             基隆市人
                             業船員
　　　　　　　　  　住基隆市○○路二七八巷一一四號
選任辯護人　陳志皋律師
被　    告  曾茂興  男 　四十歲（民國30年4月3日生)
                              台中縣人
                              業工
　　　　　　　　　　住桃園縣平鎮鄉○○路七十巷十一弄八四
                    橫二號
選任辯護人　董維惠律師
右上訴人因被告違反藥物藥商管理法案件不服臺灣台中地方法院
中華民國七十年四月十日第一審判決(七十年度訴字第一九一號)
提起上訴本院判決如左
    主    文
原判決關於曾茂興部分撤銷。
曾茂興明知為禁藥而運送，處有期徒刑壹年。
其他上訴駁回。
    事    實
劉敬誨係達和輪船員，於六十九年十二月十日船經香港時，上岸
採購匪製禁藥狗皮膏一百張，雲南白藥瓶裝者五十瓶、膠囊包裝
者四十片登船。該輪於同年月十一日自香港出港駛來臺灣，於同
月十三日抵蘇澳港，同月十六日上午八時半進入台中港停靠四號
碼頭。其明知上述各該匪製藥品，均係未經核准且係不能擅自輸
入之禁藥，竟輸入我國境內。於同月十六日下午一時許，其於台
中港臨海路北堤加油站前路旁飲食店吃麵，適曾茂興駕榮工處卡
車在附近停車，亦進入該飲食店休息，劉敬誨知榮民工程處之車
輛出入港區有通行證，查驗站均不予檢查，乃向曾茂興表明其有
上述狗皮膏及雲南白藥在船上無法帶出，曾茂興知各該藥物均為
禁藥，竟應允為其運送出港區查驗站，劉敬誨亦允給與新台幣二
千元之代價，遂相約在港區○○路及北橫七路口附近新管制站（
當時未啟用），將貨提交曾茂興車上，劉敬誨即回船上將各該禁
藥提下船，騎腳踏車至所約北五路及北橫七路口附近新管制站
，後等候約下午二時三十分許，曾茂興果駕駛榮工處編號第三三
九號卡車駛來，在該新管制站附近停車，劉敬誨踏上該車前踏板
與曾茂興略為交談後，即到新管制站後將該包禁藥提上車，放在
該卡車駕駛座內，曾茂興即駕車駛去，圖駛出前方一公里外之查
驗站，劉敬誨則騎腳踏車尾隨，圖於曾茂興將該禁藥運送出查驗
站外時提取，以遂其目的。因劉敬誨將該包禁藥交曾茂興車內時
，為北堤派出所警員發覺，速趕往查驗站告知警員攔截該卡車而
查獲。
案由台中港務警察所移送臺灣台中地方法院檢察處檢察官偵查起
訴。
    理   由
一、劉敬誨部分:
　1.訊據被告劉敬誨供認在香港採購匪製禁藥狗皮膏一百　張、
  雲南白藥瓶裝五十瓶、膠囊裝四十片（每片大顆十六粒小顆一
  粒），於六十九年十二月十一日隨船自香港出發，輸入我國國
  境內於同日十三日抵蘇澳港，同月十六日抵台中港之事實（見
  偵查卷第五頁背面），該批禁藥於船抵台中港同日之下午二時
  三十分許，在北五路及北橫七路口附近，託曾茂興以榮工處卡
  車運送出港區為警發覺在查驗站予以查扣，並按警員劉金隆歷
  次證述綦詳，復有其報書在卷可按（見偵查卷第十三頁），又
  查扣之禁藥由移送機關取樣狗皮膏一張，瓶裝雲南白藥一瓶，
  膠囊裝雲南白藥一片扣案可為佐證，（其餘禁藥由台中港務警
  察局移送台中關處理）。同案被告曾茂興亦供承上開被查獲之
  禁藥，係劉敬誨於上述地點放置三三九號卡車屬實，被告輸入
  禁藥，犯行堪以認定。
　2.被告雖辯稱該批禁藥既未出查驗站即被查獲，既未闖入關卡
  ，即尚未未輸入，及該狗皮膏及雲南白藥均係供家人自用，在
  香港購採購只值港幣數十之云云，但查藥物藥商管理法第七十
  二條所稱輸入偽禁或禁藥，其輸入只要進入我國國境即屬既遂
  ，不以是否通過關卡為其界限，被告上述禁藥隨達和輪，於
  六十九年十二月十一日自香港出發駛向臺灣，隨即進入我國領
  域，其輸入以為於進入我國領域已為既遂，況其後又隨輪停靠
  蘇澳港及台中港，渭其未出查驗站即被查獲，為尚未輸入殊有
  未合。又被告所輸入之該批禁藥，計狗皮膏有一百張之多，雲
  南白藥瓶裝者達五十瓶，膠囊裝者四十片（每片大顆十六粒，
  小顆一粒），其於香港採購時之價格，狗皮膏一張折合新台幣
  四十七元，瓶裝雲南白藥一瓶折合新台幣六十七元、膠囊裝雲
  南白藥每片折合新台幣五十八元，（見偵查卷第八頁）依其數
  量之多顯非自用。況其又未為正式申報核准，並藉榮工處卡車
  企圖矇混避過檢查，均可概見其屬不法之意圖，其為禁藥又為
  被告所明知（見本院七十年七月十七日訊問筆錄），非以自用
  之說法能搪塞，所辯不足採信。
　3.原審認被告劉敬誨所為係犯輸入禁藥罪，適用藥物藥商
  　管理法第七十二條第一項、第八十三條第一項科處有期徒刑
    二年，並將禁藥狗皮膏一百張、瓶裝雲南白藥五十瓶、膠囊
    裝雲南白藥四十片予以沒收並銷燬，認事用法核無不合，被
    告上訴意旨仍執陳詞否認犯罪，非有理由，應予駁回。
 二、曾茂興部分：
  1.訊據被告雖矢口否認運送禁藥之犯行，辯稱其係榮民工程處
    中部地區工程處修理廠之領班，當天因編號第三三九號工程
    車修畢，工程師囑其試車於下午二時三十分許駛經北五號及
    北橫七路口，發現有一穿著天藍色衣服者（即劉敬誨）攔車
    ，因其穿著類似榮工處人員，為其交通方便而擬允其搭便車
    ，停車後該劉敬誨遂將一包東西拋於車上請求代運出查驗站
    ，並不知為禁藥，直至在查驗站被查獲始知為禁藥，乃係受
    到劉敬誨所矇騙利用云云。
  2.惟查被告曾茂興係事先於當日下午一點多鐘在北堤加油站前
    飲食店與劉敬誨洽妥以二千元代價為其以榮工處卡車運送上
    開禁藥出查驗站, 並經劉敬告知乃係雲南白藥及狗皮膏，業
    據被告劉敬誨於六十九年十二月十七日警訊及本院審理中供
    述甚詳（見偵查卷第七頁背面、第八頁、本院七十年七月十
    七日訊問筆錄並據證人劉金隆歷次供證在卷並有其報告書可
    按，被告曾茂興與劉敬誨係約定下午二時三十分許，在北五
    路及北橫七路口附近之新管制站當 (時未啟用）將禁藥送上
    車，此觀劉敬誨自達和輪停靠之第四碼頭將船上禁藥取下，
    ．騎腳踏車至上述新管制站（約一公里），將腳車停放路旁
    ，將該包禁藥放置新管制站後，於曾茂興停車後，劉敬誨踏
    上卡車右邊踏板與曾茂興談話數語後，即到新管制站後將該
    包禁藥提來，放在曾茂興駕駛座旁邊，於曾茂興開車繼續前
    行，駛向查驗站時，劉敬誨亦騎腳踏車隨後行向查驗站。查
    被告曾茂興與劉敬誨均供彼此並不認識，苟非事先洽妥，豈
    能可能會由劉敬誨事先提來禁藥在新管制站守候，而劉敬誨
    當時將腳踏車停在路旁，並不要搭便車只在卡車右踏板上與
    其簡單交談數語，其即拿來該包禁藥放置駕駛座內，曾茂興
    於不相識情形下，會因而允為其運出查驗站外，謂非事先談
    好，其熟能信，況曾茂興為榮工處修理廠人員，知該處卡車
    因有通行證倘空車經過查驗站時均不經檢查，其亦明知查驗
    站乃檢查進出該站人車及所貨物是否不當及不法，則在查
    驗站內之港區，為人帶貨物出查驗站乃屬極忌諱之事，其
    竟對不相識之劉敬誨託運之物，不避諱而予運出，絕非尋常
    之事，況劉敬誨及證人即警員劉金隆均證稱劉敬誨當時所穿
    著衣服，並不像榮工處員工所穿著者（見本院七十年七月十
    七日訊問筆錄及七月二十日訊問筆錄）謂為疑似榮工處員工
    便其搭便車，顯為無法自圓其說之質問被告曾茂興於運送
    禁藥駛去後（自新管制站至查驗站約一公里多），劉敬誨亦
    騎腳車行向查驗站，分明是約好由曾茂興將禁藥運出查驗站
    外，其隨後到查驗站外取貨。被告謂不知禁藥不足採信，運
    送禁藥犯行堪以認定之。
  3.被告曾茂興雖復辯稱劉敬誨於六十九年十二月十六日在北堤
    派出所受訊問時，不承認禁藥為其所有，於訊畢出派出所時
    ，其曾因而與劉敬誨吵架，其懷恨故於翌（十七）日在台中
    港警所再受訊問時，將故意報復陷害而供謂談妥二千元代價
    運送禁藥之事云云，但查劉敬誨於六十九年十二月十七日在
    台中港警所受訊問時係供承於前一日在北堤派出所所供有部
    分不實在，並稱其於北堤派出所受訊問，因怕有罪不敢承認
    ，因已知無法抵賴，故願意說出實情等語（偵查卷第七頁）
    ，觀劉敬誨於六十九年十二月十六日在北提派出所受訊問時
    ，確否認曾茂興所駕第三三九號卡車上查獲之禁藥為其所有
    ，有＊曾茂興該批禁藥，唯屬難以辯白，縱因而於派出所外
    與劉敬誨爭吵，但劉敬誨所為不實供述本屬不該，自不因曾
    茂興以此爭吵而生報復之心，況其於台中港務警察所乃係知
    道無法抵賴而供出實情，何陷害之有。此觀本院審理中，劉
    敬誨仍供稱曾將係禁藥之情告知可知。從而劉敬誨於原審附
    和曾茂興說詞，謂因受打氣憤而為該等供述，顯為串供之詞
    。
   4.至被告於原審曾舉所任職榮工處修理廠之廠長廖弼臣、領
     組柯盛正、郭春生為證，證明被告六十九年十二月十六日
     中午在廠內，無往北堤加油站前飲食店與劉敬誨洽商運送
     禁藥之事，惟查三證人中，僅柯盛正於原審卷稱被告當時
     在廠督導五、六人組人員工作，同屬被告屬下之領組郭春
     生卻證稱中午與被告一同吃便當，至一時分開後，就未再
     見到被告，與柯盛正所述不一，被告為領班，柯盛正及郭
     春生均為其下之領組，如當日下午一時後，被告曾有在廠
     督導五、六組人員工作，郭春生怎會沒看見人？況經柯盛
     正稱該修理廠至北堤加油站步行來回約二十分鐘，而劉敬
     誨又稱曾茂興係駕卡車在北堤加油站旁飲食店附近停車，
     其為試車又無庸派車單，則證人柯盛正所供顯為迴護之串
     詞，不足採信。
   5.核被告所為係犯藥物藥商管理法第七十三條第一項明知為
     禁藥而運送之罪，原審未詳為查究，遽認無積極證據可證
     被告有運送禁藥之犯行，而為無罪之諭知，即難謂合，檢
     察官上訴意旨指摘原判決不當為有理由，應予撤銷改判。
     爰酌被告犯罪之動機、目的、手段、犯罪所生之損害及犯
     後態度等一切情狀，處以主文所示之刑，以示懲儆。
   　據上論斷，應依刑事訴訟法第三百六十八條、第三百六十
     九條第一項前段、第三百六十四條、第二百九十九條第一
     項前段、藥物藥商管理法第七十三條第一項判決如主文。
     本案經檢察官黃燈煌到庭執行職務。
中　　華　　民　　國　　七十　年　　八 　月　十八　日
臺灣高等法院台中分院刑事第六庭 審判長推　事　陳志光
                                　 　推　事　廖政雄
                              　 　　推　事　吳　敦
上列正本證明與原本無異。
如不服本判決應於收受送達後十日內向本院提出上訴書狀，其未
敘述上訴之理由者並得於提起上訴後十日內向本院補提理由書（
均須按他造當事人之人數附繕本）。
                               書記官　　高　麗　淇
中　　華　　民　　國　　九十六　年　十二　月　二十　日
